臺灣高等法院臺中分院刑事裁定　
111年度聲字第1952號

聲明異議人  
即  受刑人  蔡震勳



上列聲明異議人即受刑人因強盜等案件，對於臺灣彰化地方檢察
署檢察官執行指揮（彰檢原執乙111執聲他870字第1119040745號
），聲明異議，本院裁定如下:
    主  文
聲明異議駁回。
    理  由
一、聲明異議意旨詳如附件「刑事聲明異議狀」所載。
二、按裁判確定前羈押之日數，以1日抵有期徒刑或拘役1日，刑
    法第37條之2第1項前段定有明文。惟所謂裁判確定前羈押之
    日數，係指因「本案」所受羈押之日數而言，若因「他案」
    而受羈押，即不得移抵本案之刑罰。倘受刑人有刑事訴訟法
    第7條第1款及第4款之犯數罪或犯與本罪有關係之藏匿人犯
    、湮滅證據、偽證、贓物各罪，而於同一案件中接受偵查及
    審判，若於偵、審中僅以其中一罪名羈押，因係利用同一程
    序同時偵、審另罪，為受刑人利益計，在此所謂本案之羈押
    ，應認為包括該另罪在內，其羈押日數可折抵另罪之刑期（
    即同案不同罪之羈押日數均可以折抵）。蓋同一偵查或審理
    之羈押，現行刑法已刪除連續犯、牽連犯，實務上已無法避
    免數罪同一偵、審程序，為保護受刑人之利益及避免同一偵
    、審程序各罪分別確定之情形，應認就同一偵、審程序中之
    羈押期日，均可折抵。相反地，若受刑人所犯數罪並非利用
    同一程序而為偵查或審理者，此時因他案而受羈押，即不得
    折抵本案之刑罰。再數罪併罰之數刑罰有已執行完畢部分，
    嗣後與他罪合併定應執行刑者，僅係確定後，由檢察官換發
    執行指揮書時，就其先前已執行之有期徒刑或拘役部分如何
    扣除，然不能將已執行完畢部分重啟，並將此部分所受羈押
    折抵尚未執行完畢他罪之有期徒刑或拘役（最高法院109年
    度台抗字第473號、第1786號、108年度台聲字第162號裁定
    意旨參照）。
三、經查：
　㈠聲明異議人蔡震勳因違反槍砲彈藥刀械管制條例案件，經臺
    灣臺中地方法院自95年1月27日起至95年3月14日止裁定並執
    行羈押，嗣經該院以95年度訴字第652號判決判處有期徒刑3
    年6月，併科罰金新臺幣(下同)10萬元確定（以下稱前案）
    ，聲明異議人於前案受羈押47日，由臺灣臺中地方檢察署檢
    察官開立95年執鈞字第8176號執行指揮書於執行前案時，就
    上開羈押日數予以折抵刑期，並以95年執鈞字第8176號之1
    執行指揮書執行前案罰金易服勞役之部分。另聲明異議人又
    於95年8月間犯強盜等案件，經本院以96年度上訴字第2576
    號判決判處應執行有期徒刑22年，併科罰金10萬元，嗣聲明
    異議人不服提起上訴，經最高法院97年度台上字第5498號判
    決上訴駁回確定（以下稱後案），聲明異議人於後案並未受
    羈押，由臺灣彰化地方檢察署檢察官就後案簽發98年執更乙
    字第164號執行指揮書執行有期徒刑部分，並以98年執更乙
    字第164號之1執行指揮書執行後案罰金易服勞役部分，此有
    上開執行指揮書、臺灣高等法院被告前案紀錄表在卷可稽，
    並經本院調取臺灣臺中地方檢察署95年度執字第8176號、臺
    灣彰化地方檢察署98年度執更字第164號執行案件全部卷宗
    核閱無訛。觀諸後案之犯罪時間係在民國95年8月以後，而
    前案之犯罪時間則係自93年4、5月間某日起至95年1月27日
    止，後案之犯罪時間亦係於前案羈押期間之後，兩者明顯無
    關，且未於審理程序中合併審理、判決，兩案偵、審程序可
    截然區分，依上揭說明，自不能將前案受羈押之日數折抵後
    案之罰金刑甚明。
　㈡綜上所述，聲明異議人主張折抵之羈押日數，既僅發生於前
    案，而不及於後案，且前後兩案亦非經同一偵、審程序，自
    無從以其前案羈押日數，折抵後案罰金刑易服勞役之日數，
    檢察官因而否准聲明異議人聲請前案羈押日數改為折抵後案
    罰金易服勞役之日數，經核並無違誤或不當。是本件聲明異
    議為無理由，應予駁回。　
據上論斷，依刑事訴訟法第486條，裁定如主文。　　　　　　
中　　華　　民　　國　　111 　年　　11    月　　15　　日
             刑事第一庭 　審判長法　官　江  德  千   
                                法　官　柯  志  民
　　　　  　　　　　　　　　　　法　官　簡  源  希
以上正本證明與原本無異。
如不服本裁定，應於收受送達後5日內向本院提出抗告書狀（須
附繕本）。因疫情而遲誤不變期間，得向法院聲請回復原狀。
                                書記官  吳  麗  琴
　　　　　　　　　　　　　　　　
中　　華　　民　　國　　111 　年　　11　　月　　15　　日